臺灣嘉義地方法院刑事判決　　　　　　 94年度易字第131號
公　訴　人　臺灣嘉義地方法院檢察署檢察官
被　　　告　乙○○　男　45歲.
上列被告因違反家庭暴力防治法案件，經檢察官提起公訴（94年
度偵字第1754號），本院判決如下：
    主  文
乙○○違反法院依家庭暴力防治法第十三條所為禁止實施家庭暴
力行為、禁止直接騷擾行為之民事通常保護令裁定，處有期徒刑
參月，如易科罰金，以參佰元折算壹日。緩刑貳年，緩刑期內付
保護管束。
    事  實
一、乙○○與甲○○為夫妻，2人間具有家庭暴力防治法第3條第
    1款所定之家庭成員關係。緣乙○○曾於民國93年8月30日上
    午10時許，毆打甲○○，致其受有頭部挫傷之傷害，甲○○
    因而向本院聲請核發保護令，經本院依據家庭暴力防治法第
    13條之規定，於同年10月14日，以93年度家護字第388號裁
    定核發民事通常保護令，令乙○○不得對甲○○實施身體或
    精神上不法侵害之行為，不得直接或間接對於甲○○為騷擾
    之行為，該保護令有效期間為10月。詎乙○○於上開保護令
    有效期間之94年3月6日上午7點多，在嘉義縣水上鄉中庄1之
    17號住處，因行房之事與甲○○起爭執，竟基於違反保護令
    之犯意，徒手毆打甲○○之頭部或臉部1次及拉扯甲○○之
    頭髮（未成傷），並辱罵甲○○：「髒女人」、「幹妳娘」
    等語，而對甲○○實施身體上及精神上不法侵害之行為、直
    接騷擾行為，違反本院上開民事通常保護令裁定。
二、案經嘉義縣警察局水上分局報請臺灣嘉義地方法院檢察署檢
    察官偵查起訴。
　　理  由
一、訊據被告乙○○矢口否認上開之犯行，辯稱：伊有罵甲○○
    ，但沒有打她，伊有收到保護令，但不了解其意義云云。惟
    查，上揭犯罪事實，業據證人甲○○於本院審理時結證稱：
    94年3月6日那天早上7點多，伊還在睡覺，被告就跑來要求
    行房，但伊說身體不好，結果他就拉伊的頭髮，並用手打伊
    的臉或頭一次，但伊沒有受傷，而且被告有罵伊「髒女人」
    、「幹你娘」等語，並有本院93年度家護字第388號民事通
    常保護令1份在卷可參，且據本院調閱上開卷宗核閱屬實，
    足認被告確有違反上開民事通常保護令之犯行，被告前開所
    辯，顯係卸責之詞，不足採信。本件事證明確，被告違反保
    護令之犯行堪予認定。
二、按本院93年度家護字第388號民事通常保護令，係依據家庭
    暴力防治法第13條規定所為之裁定；且按家庭暴力防治法第
    2條第1、3項規定：本法所稱家庭暴力者，謂家庭成員間實
    施身體或精神上不法侵害之行為；本法所稱騷擾者，謂任何
    打擾、警告、嘲弄或辱罵他人之言語、動作或製造使人心生
    畏怖情境之行為。查被告對甲○○為上開行為，係對家庭成
    員間實施身體上及精神上不法侵害、直接騷擾行為，是核被
    告所為，係犯家庭暴力防治法第50條第1款、第2款之違反保
    護令罪。又本院所核發之民事通常保護令，係以一保護令命
    被告不得對甲○○實施身體上或精神上不法侵害之行為，以
    及不得直接或間接對於甲○○為騷擾之行為，被告毆打及辱
    罵甲○○而違反上開保護令，雖違反之內容有2款，惟被告
    之行為僅係違反同一保護令之禁止裁定，應僅構成家庭暴力
    防治法第50條一罪，公訴人於起訴書法條漏列家庭暴力防治
    法第50條第2款禁止直接騷擾行為之條文，尚有未洽。爰審
    酌被告未顧及與甲○○間之夫妻情分，僅因細故即對甲○○
    施以暴力及辱罵，視法律及公權力於無物，及其行為之手段
    ，對甲○○所造成之損害，事後否認犯行之犯後態度，暨經
    甲○○當庭表示願意原諒被告等一切情狀，量處如主文所示
    之刑，並諭知易科罰金之折算標準。另查被告前未受有期徒
    刑以上刑之宣告，此有台灣高等法院被告全國前案紀錄表1
    份在卷可參，其因一時思慮欠週而罹刑章，經此次刑之宣告
    ，應知警惕而無再犯之虞，本院認其所受宣告之刑，以暫不
    執行為適當，爰併諭知緩刑2年，以啟自新，併依家庭暴力
    防治法第30條第1項規定，宣告緩刑期內付保護管束。
據上論斷，應依刑事訴訟法第299條第1項前段，家庭暴力防治法
第50條第1款、第2款、第30條第1項，刑法第11條前段、第41條
第1項前段、第74條第1款，罰金罰鍰提高標準條例第2條，逕以
簡易判決處刑如主文。
本案經檢察官廖素琪到庭執行職務。
中　　華　　民　　國　　94　　年　　5 　　月　　31　　日
                    刑事第三庭  審判長法  官  沈福財
                                      法  官  陳端宜
                                      法  官  卓春慧
上列正本證明與原本無異。
如不服本判決，應於判決送達後10日內向本院提出上訴狀（應附
繕本）。告訴人或被害人如對於本判決不服者，應具備理由請求
檢察官上訴，其上訴期間之計算係以檢察官收受判決正本之日期
為準。
中　　華　　民　　國　　94　　年　　5 　　月　　31　　日
                                      書記官  江芳耀
附錄本案論罪科刑法條全文：
家庭暴力防治法第50條第1款、第2款：
違反法院依第十三條、第十五條所為之下列裁定者，為本法所稱
之違反保護令罪，處三年以下有期徒刑、拘役或科或併科新臺幣
十萬元以下罰金：
一、禁止實施家庭暴力行為。
二、禁止直接或間接騷擾、接觸、通話或其他連絡行為。
